最　高　行　政　法　院　裁　定
　　　　　　　　　　　　　　　　　　 96年度裁字第03448號
上　訴　人　海陽營造股份有限公司
代　表　人　甲○○
訴訟代理人　王宏濱　律師
被 上訴 人　臺灣電力股份有限公司
代　表　人　乙○○
訴訟代理人　林春鏞　律師
上列當事人間因政府採購法事件，上訴人對於中華民國95年3月
24日臺北高等行政法院93年度訴字第1310號判決，提起上訴，本
院裁定如下：
　　主  文
上訴駁回。
上訴審訴訟費用由上訴人負擔。
　　理  由
一、按對於高等行政法院判決之上訴，非以其違背法令為理由，
    不得為之，行政訴訟法第242條定有明文。依同法第243條第
    1項規定，判決不適用法規或適用不當者，為違背法令；而
    判決有同條第2項所列各款情形之一者，為當然違背法令。
    是當事人對於高等行政法院判決上訴，如依行政訴訟法第24
    3條第1項規定，以高等行政法院判決有不適用法規或適用不
    當為理由時，其上訴狀或理由書應有具體之指摘，並揭示該
    法規之條項或其內容；若係成文法以外之法則，應揭示該法
    則之旨趣；倘為司法院解釋或本院之判例，則應揭示該判解
    之字號或其內容。如以行政訴訟法第243條第2項所列各款情
    形為理由時，其上訴狀或理由書，應揭示合於該條項各款之
    事實。上訴狀或理由書如未依此項方法表明，或其所表明者
    與上開法條規定不合時，即難認為已對高等行政法院判決之
    違背法令有具體之指摘，其上訴自難認為合法。
二、本件上訴人前參與招標機關即被上訴人所辦理「蘭嶼貯存場
    重裝容器暫置暨吊車車庫鋼構廠房新建工程」採購案（下稱
    系爭合約），被上訴人認為上訴人違反系爭工程合約第18條
    第1項及第23條第2項第3款之規定，任令工程延滯，嚴重影
    響預定廢料桶檢整重裝作業時程，有政府採購法第101條第1
    項第12款「因可歸責於廠商之事由，致解除或終止契約者。
    」規定之情事，乃將其事實及理由通知上訴人，並附記如未
    提出異議者，將刊登政府採購公報。上訴人不服，向被上訴
    人提出異議，復不服被上訴人民國91年10月16日核電端字第
    91100619號函異議處理結果，向行政院公共工程委員會申訴
    ，旋遭駁回，經向原審法院提起行政訴訟，亦遭駁回，遂提
    起本件上訴。其上訴意旨略以：原審認定系爭工程進度有落
    後20%之情形，主要係依據系爭工程日報表上之記載以及上
    訴人提送之4月份施工進度表為判斷基礎，惟上訴人對上開
    記載是否屬實，尚有爭執。況依系爭工程合約施工說明書第
    1.2.2條之規定，該日報表並非被上訴人考工之依據；再者
    ，以一般工程上之慣例而言，施工後填載工程日報表固然為
    承攬人之義務，承攬人亦會提報施工進度之情形，然有關工
    程之施工進度與工期之考核，乃業主或或業主委託監造單位
    之職責，不可單憑工程日報表之填載或承攬人預定之施工進
    度表斷定工程之實際施工進度。原審超脫於契約文義規定而
    為解釋認定，顯然不當，且違悖一般工程之經驗法則，自屬
    違背法令云云。核其所陳上述理由，無非係就原審取捨證據
    、認定事實之職權行使，及依職權解釋契約，指摘其為不當
    ，而未具體表明合於不適用法規、適用法規不當、或行政訴
    訟法第243條第2項所列各款之情形，難認對該判決之如何違
    背法令已有具體之指摘。依首揭說明，應認其上訴為不合法
    。
據上論結，本件上訴為不合法，依行政訴訟法第249條第1項前段
、第104條、民事訴訟法第95條、第78條，裁定如主文。
中　　華　　民　　國　　96　　年　　12　　月　　7　　 日
                    最高行政法院第五庭
                        審判長法官　林　茂　權
                              法官　侯  東  昇
                              法官　鄭　忠　仁
                              法官　黃　本　仁
                              法官　吳　東　都
以  上  正  本  證  明  與  原  本  無  異
中　　華　　民　　國　　96　　年　　12　　月　　10　　日
　　　　　　　　　　　　　　　書記官　王　福　瀛
